

Rayane **KISMOUN**

À PROPOS DE MOI:

06.19.94.82.02

M

rayane.kismoun@outlook.fr

Villeurbanne



27 ans

Permis B Vehiculé

SOFT SKILLS:

Travail d'équipe

Persévérance et Rigueur

Compréhension des besoins

Travail en autonomie

Capacité à résoudre les problèmes



https://rayane6921.github.io /freelance/

Récemment diplômé d'un titre RNCP développeur web & web mobile de niveau 5, je suis à la recherche d'une entreprise pour mon alternance en tant que Développeur Full Stack qui débutera le 18 septembre 2023. Volontaire et motivé, n'hesitez pas à me contacter pour toutes informations complémentaires.

FORMATIONS:

DEVELOPPEUR WEB & WEB MOBILE | CCI FORMATION |

10/2022 - 09/2023

Apprentissage des différents languages (HTML, CSS, JS, PHP). Création BDD avec MySQL

Utilisation de Framework (Vue JS, Symfony)

DECOUVERTE TECHNIQUE DE BASE EN INFORMATIQUE | ARKESYS |

05/2022 - 09/2022 Certification TOSA

1 ERE ANNEE L1 ADMINISTRATION ECONOMIQUE ET **SOCIALE | UNIVERSITE LUMIERE LYON 2**

2015 - 2016

BACCALAUREAT SCIENCES ET TECHNOLOGIES DU MANAGEMENT ET DE LA GESTION | MERCATIQUE | LYCEE PIERRE BROSSOLETTE

2014 - 2015

EXPÉRIENCES PROFESSIONNELLES:

STAGIAIRE | DEVELOPPEUR WEB | CCI FORMATION |

06/2023 - 07/2023

Stage en interne pour la création d'un site internet Utilisation du Framework Symfony Utilisation des languages HTML, CSS et JS

LIVREUR - PREPARATEUR DE COMMANDES | FOODCHERI |

06/2021 - 07/2021

AGENT POLYVALENT | 911 PIZZA VILLEURBANNE |

11/2019 - 04/2021

PLAN CANICULE | VILLE DE VILLEURBANNE |

07/2019 - 08/2019

PORTAGE REPAS | CCAS DE VILLEURBANNE |

03/2019

GARDIEN MOBILE DES ECOLES | VILLE DE VILLEURBANNE |

01/2017 - 07/2017

AGENT TECHNIQUE DEUXIEME ECHELON | VILLE DE VILLEURBANNE |

04/2015 - 07/2016

HARD SKILLS:



































CENTRES D'INTÉRÊT:



CINEMA



JEUX VIDEO

LANGUES (B1):

C1

ESPAGNOL

B1





VOYAGE

ANGLAIS

ARABE

B2

